# 之前计提的装修费，在停业期间（停业是指 2 个月重新装修）是否要继续摊销。

提问人：happy000 时间：2021-11-05 14:33:05
陈版主好，
我想问下，之前计提的装修费，在停业期间（停业是指 2 个月的重新装修）是否要继续摊销呢？

回答人：chenyiwei
既然是重新装修，是否意味着首先要将原先的装修予以清除？
如果是，则对于被清除的装修的原账面价值，应确认为资产处置损失（如果该情况表明以前年度长期待摊费用（或固定资产）——装修的摊销年限确定不恰当的，则应作为前期差错更正处理）；新的装修重新确认为一项新的“长期待摊费用——装修”或者“固定资产——装修”，在本次装修完成后至下次装修前的间隔期内计提摊销或折旧。
需注意：装修和房屋主体结构本身的使用年限有很大差异，因此装修应确认为一项单独的资产，单独确定其折旧或摊销年限，不应并入房屋主体结构的账面价值，按照房屋主体结构的使用寿命计提折旧。